【裁判字號】    95,訴,1733
【裁判日期】    950629
【裁判案由】    違反槍砲彈藥刀械管制條例
【裁判全文】
臺灣高雄地方法院刑事判決              95年度訴字第1733號
公  訴  人  臺灣高雄地方法院檢察署檢察官
被      告  甲○○
選任辯護人  吳麗珠律師
            許瑜容律師
            鄭國安律師
上列被告因違反槍砲彈藥刀械管制條例案件，經檢察官提起公訴
（95年度偵字第9464號），本院判決如下：
    主  文
甲○○未經許可，持有手槍，處有期徒刑捌年，併科罰金新臺幣
貳拾萬元，罰金如易服勞役，以罰金總額與陸個月之日數比例折
算。扣案之義大利TANFOGLIO 廠combat型口徑9 ㎜制式半自動手
槍壹支（槍枝管制編號：0000000000號）、加拿大DAC 廠394 型
口徑9 ㎜制式半自動手槍壹支（槍枝管制編號0000000000號
）、口徑9 ㎜制式子彈壹拾壹顆，均沒收。
     事  實
一、甲○○明知制式手槍及具有殺傷力之制式子彈，均屬槍砲彈
    藥刀械管制條例列管之槍砲、子彈，未經許可不得持有，竟
    於民國（下同）93年中旬某日，在台北縣三重市○○○路36
    巷13號租屋處，收受真實姓名年籍不詳綽號「成仔」之成年
    男子所交付之(一)義大利TANFOGLIO 廠combat型口徑9 ㎜制式
    半自動手槍1 支（槍枝管制編號：0000000000號）、(二)加拿
    大DAC 廠394 型口徑9 ㎜制式半自動手槍1 支（槍枝管制編
    號0000000000號）、(三)具有殺傷力之口徑9 ㎜制式子彈17顆
    （起訴書誤載為37顆）、(四)具有殺傷力之直徑約9 ㎜金屬彈
    頭之土造子彈1 顆（起訴書漏載1 顆）而先寄藏於台北縣三
    重市○○○路36巷13號租屋處，嗣因甲○○遷居而將上開槍
    、彈寄藏至高雄市○○區○○街12號住處內。嗣於95年3 月
    31 日11 時10分許，員警持搜索票前往高雄市○○區○○街
    12號進行搜索，查扣(一)義大利TA NFOGLIO廠co mbat 型口徑
    9 ㎜制式半自動手槍1 支（槍枝管制編號：0000 000000 號
    ）、(二)加拿大DAC 廠394 型口徑9 ㎜制式半自動手槍1 支（
    槍枝管制編號00000000 00 號）、(三)具有殺傷力之口徑9 ㎜
    制式子彈17顆、(四)具有殺傷力之直徑約9 ㎜金屬彈頭之土造
    子彈1 顆而查獲上情。
二、案經高雄縣政府警察局鳳山分局報請臺灣高雄地方法院檢察
    署檢察官偵查後起訴。
     理  由
一、(一)上揭事實，業據被告甲○○於警偵訊及本院審理中為有罪
    陳述，(二)復有現場情形及扣案槍彈之照片6 張（照片係傳達
    照相當時現場情況，而透過照片傳達的情形與現場真實情形
    ，在內容上的一致性，是透過機械的正確性來加以保障，換
    言之，照片並不存在人對現實情形的知覺、記憶所經常發生
    的表現錯誤，是認照片之性質係非供述證據，則無傳聞法則
    之適用，此外別無證據證明上開蒐證照片有經偽造變造之情
    形，是有證據能力）在卷（見鳳警刑移字第0950000737卷）
    足憑，(三)並有前揭制式手槍2 支、制式子彈17顆、改造手槍
    1 顆扣案足資佐證。(四)而扣案之改造手槍及制式子彈經送內
    政部警政署刑事警察局鑑驗結果，認為(一)義大利TANFOGLIO
    廠combat型口徑9 ㎜制式半自動手槍1 支（槍枝管制編號：
    0000000000號），送鑑時槍號遭磨滅，經以電解腐蝕法重現
    結果，因磨滅過深無法重現；槍管內具陸條右旋來復線，機
    械性能良好，可擊發口徑9 ㎜（9 乘19㎜）制式子彈，認具
    殺傷力；(二)加拿大DAC 廠394 型口徑9 ㎜制式半自動手槍1
    支（彈匣已損壞，槍枝管制編號0000000000號），槍號為「
    A00568」，槍管內具陸條右旋來復線，機械性能良好，可擊
    發口徑9 ㎜（9 乘19㎜）制式子彈，認具殺傷力；(三)口徑9
    ㎜制式子彈17顆，經試射陸顆，認均具殺傷力；(四)土造子彈
    1 顆（具直徑約9 ㎜金屬彈頭），經試射，可擊發，認具殺
    傷力等情，有內政部警政署刑事警察局95年5 月1 日刑鑑字
    第0950056745號槍彈鑑定書1 份在卷（見95偵9464號卷第19
    頁至第25頁）可稽，堪信被告之自白與事實相符，自可採為
    認定事實之依據。綜上論述，本件事證明確，被告犯行應堪
    認定。
二、(一)核被告甲○○收受制式手槍及制式子彈而寄藏之犯行，係
    犯槍砲彈藥刀械管制條例第7 條第4 項之未經許可寄藏手槍
    罪，及槍砲彈藥刀械管制條例第12條第4 項之未經許可寄藏
    子彈罪。被告寄藏本件手槍、子彈，必然同時持有之，故其
    持有手槍、子彈應為寄藏所吸收，不另論罪。(二)被告所犯前
    揭二罪，係以一行為同時寄藏手槍及子彈，係一行為觸犯數
    罪名，為想像競合犯，應從一重之未經許可寄藏手槍罪處斷
    。(三)被告寄藏手槍之期間係自93年中旬某日起至95年3 月31
    日11時10分許止，其間槍砲彈藥刀械管制條例曾於94年1 月
    26日經總統公布修正，於94年1 月28日生效，然因被告持有
    改造手槍係犯罪行為之繼續，應適用行為終了時之法律，並
    不發生刑法第2 條第1 項所謂行為後之法律有變更之問題，
    附此敘明。(四)又槍砲彈藥刀械管制條例第18條第4 項係規定
    自白之情形，必須於偵查或審判中自白，並供述全部槍械、
    彈藥之來源及去向，因而查獲或因而防止重大危害治安事件
    之發生者，始能減免其刑，該第4 項既謂「並」供述全部槍
    砲、彈藥、刀械之來源「及」「去向」，自係指已將槍械、
    彈藥移轉與他人持有之情形而言，不包括仍為自己持有之情
    形在內，此觀同條第1 項後段係指已移轉他人持有之情形始
    有「去向」可明（最高法院90年度臺上字第3561號判決意旨
    參照），本案被告甲○○雖自白，但未供述「成仔」之真實
    姓名住址，而迄未查獲「成仔」其人或防止重大危害治安事
    件之發生，自不合上述減輕或免除其刑之規定。(五)至於被告
    選任辯護人以被告僅將上開手槍、子彈當作擔保品，並未使
    用過上開槍、彈，亦未利用從事犯罪行為，犯後復坦承犯行
    等情，請求依刑法第59條規定予以酌減等語，然查被告未經
    許可持有制式手槍、子彈之行為潛在危害社會治安甚巨，且
    遇有事端易生危險，此等行為客觀上並無可憫恕之處，爰不
    予酌減，附此敘明。(六)審酌被告未經許可寄藏上開制式手槍
    及子彈，潛在危害社會治安甚鉅，惟念其並未持以犯罪，惡
    性尚非嚴重，且犯罪後坦承犯行，態度良好等一切情狀，量
    處如主文所示之刑，並就罰金部分諭知易服勞役之折算標準
    。(七)扣案之義大利TANFOGLIO 廠combat型口徑9 ㎜制式半
    自動手槍1 支（槍枝管制編號：0000000000號）、加拿大
    DAC 廠394 型口徑9 ㎜制式半自動手槍1 支（槍枝管制編號
    0000000000號）、具有殺傷力之口徑9 ㎜制式子彈11顆，
    均具有殺傷力，已如前述，係屬違禁物，均應依刑法第38條
    第1 項第1 款規定宣告沒收。(八)至制式子彈6 顆、土造
    子彈1 顆（具直徑約9 ㎜金屬彈頭），均業經鑑定時擊發，
    已無殺傷力，非屬違禁物，爰不予宣告沒收；通槍條1 支
    ，並非違禁物，且被告供稱該通槍條亦係「成仔」所有之物
    （見警詢筆錄第3 頁）並非被告所有之物，亦與本件犯行無
    關聯，爰不予宣告沒收。至扣案彈匣2 個，係取自扣案制式
    手槍，係扣案制式手槍之一部，自為上揭沒收制式手槍之宣
    告效力所及，附此敘明。
據上論斷，應依刑事訴訟法第299 條第1 項前段，槍砲彈藥刀械
管制條例第7條第4 項、第12條第4 項，刑法第11條前段、第55
條、第42條第3 項、第38條第1 項第1 款，罰金罰鍰提高標準條
例第2 條，現行法規所定貨幣單位折算新臺幣條例第2 條，判決
如主文。
中    華    民    國    95    年    6     月    29    日
                  刑事第十一庭  審判長法  官 何秀燕
                                      法  官 戰諭威
                                      法  官 楊智守
以上正本證明與原本無異。
如不服本判決，應於判決送達後10日內，向本院提出上訴狀。
中    華    民    國    95    年    6     月    29    日
                                      書記官  劉音利
附錄法條：
槍砲彈藥刀械管制條例第7條
未經許可，製造、販賣或運輸火砲、肩射武器、機關槍、衝鋒槍
、卡柄槍、自動步槍、普通步槍、馬槍、手槍或各類砲彈、炸彈
、爆裂物者，處死刑、無期徒刑或7 年以上有期徒刑；處徒刑者
，併科新台幣3 千萬元以下罰金。
未經許可，轉讓、出租或出借前項所列槍砲、彈藥者，處無期徒
刑或5 年以上有期徒刑，併科新台幣1 千萬元以下罰金。
意圖供自己或他人犯罪之用，而犯前二項之罪者，處死刑或無期
徒刑；處徒刑者，併科新台幣5 千萬元以下罰金。
未經許可，持有、寄藏或意圖販賣而陳列第1 項所列槍砲、彈藥
者，處5 年以上有期徒刑，併科新台幣1 千萬元以下罰金。
第 1 項至第 3 項之未遂犯罰之。
槍砲彈藥刀械管制條例第12條
未經許可，製造、販賣或運輸子彈者，處1 年以上7 年以下有期
徒刑，併科新台幣500 萬元以下罰金。
未經許可，轉讓、出租或出借子彈者，處6 月以上5 年以下有期
徒刑，併科新台幣300 萬元以下罰金。
意圖供自己或他人犯罪之用，而犯前二項之罪者，處3 年以上10
年以下有期徒刑，併科新台幣700 萬元以下罰金。
未經許可，持有、寄藏或意圖販賣而陳列子彈者，處5 年以下有
期徒刑，併科新台幣300 萬元以下罰金。
第 1 項至第 3 項之未遂犯罰之。


司法院資訊處製作；財團法人民間司法改革基金會備份。
